臺灣臺北地方法院民事裁定
111年度司字第97號
聲  請  人  星展（台灣）商業銀行股份有限公司


法定代理人  伍維洪  
訴訟代理人  蒲瑞嫻  
相  對  人  鴻寬科技有限公司

臨時管理人  賴惠雯  
上列聲請人聲請選任臨時管理人事件，本院裁定如下：
    主  文
選任賴惠雯（身分證統一編號：Z000000000號）為相對人鴻寬科
技有限公司之臨時管理人。
聲請程序費用由相對人鴻寬科技有限公司負擔。
    理  由
一、按股份有限公司董事會不為或不能行使職權，致公司有受損
    害之虞時，法院因利害關係人或檢察官之聲請，得選任一人
    以上之臨時管理人，代行董事長及董事會之職權，但不得為
    不利於公司之行為，公司法第208條之1第1項定有明文。上
    開規定於有限公司之董事準用之，同法第108條第4項規定甚
    明。考其立法意旨，在於公司因董事死亡、辭職或當然解任
    ，致董事會無法召開行使職權；或董事全體或大部分均遭法
    院假處分不能行使職權，甚或未遭假處分執行之剩餘董事消
    極地不行使職權，致公司業務停頓，影響股東權益及國內經
    濟秩序，故增訂該條規定，俾符實際。是公司臨時管理人之
    選任，係以保障公司不因董事會不為或不能行使職權，抑或
    全部董事均無法行使職權而有遭受損害之虞而設，其選任自
    應以公司之最佳利益為考量。
二、本件聲請意旨略以：相對人於民國109年4月21日邀同蔡明輝
    、賴惠雯為連帶保證人，與聲請人簽訂銀行授信函、授信往
    來與交易總約定書及保證書，向聲請人申請借款新臺幣（下
    同）300萬元，聲請人並於109年4月30日撥款300萬元。詎相
    對人自111年1月30日起未依約繳款，尚欠本金124萬2241元
    及其利息、違約金未清償。然相對人唯一股東即董事蔡明輝
    於111年3月25日死亡，因相對人無其他董事、股東或經理人
    可對外代表公司行使職權，爰依公司法第108條第4項準用同
    法第208條之1第1項規定，聲請選任賴惠雯即蔡明輝之配偶
    為相對人公司之臨時管理人等語。　　
三、經查，相對人之唯一董事暨股東蔡明輝已於111年3月25日死
    亡等節，有公司變更登記表及戶籍謄本可參，可知相對人現
    已無董事行使職權。又，聲請人主張相對人邀同蔡明輝、賴
    惠雯為連帶保證人向聲請人借款，迄未清償等情，業據提出
    銀行授信函、授信往來與交易總約定書、保證書、帳務資料
    為證，為免相對人因無董事行使職權致業務停頓而受有損害
    ，自有選任臨時管理人，代行董事職權之必要。本院審酌賴
    惠雯為蔡明輝之配偶，並擔任相對人公司借款債務之連帶保
    證人，足認其對相對人公司之財務狀況應有相當了解，並有
    正常智識能力處理相對人公司之事務，認由賴惠雯擔任相對
    人公司之臨時管理人為允當。是本件聲請人聲請本院選任賴
    惠雯為相對人公司之臨時管理人，自屬適當，應予准許。
四、依非訟事件法第21條第2項、民事訴訟法第95條、第78條，
    裁定如主文。
中　　華　　民　　國　　111 　年　　6 　　月　　13　　日
                  民事第二庭    法　官　李子寧
以上正本係照原本作成。
如對本裁定抗告須於裁定送達後10日內向本院提出抗告狀，並繳
納抗告費新臺幣1,000元。
中　　華　　民　　國　　111 　年　　6 　　月　　13　　日
　　　　　　　　　              書記官  黃幸雪